臺灣臺中地方法院刑事判決　　　　　　　94年度訴字第3014號
公　訴　人　臺灣臺中地方法院檢察署檢察官
被　　　告　甲○○
指定辯護人　本院公設辯護人　乙○○
上列被告因違反槍砲彈藥刀械管制條例案件，經檢察官提起公訴
（九十四年度偵字第一０八四八號），本院判決如下：
    主  文
甲○○未經許可，持有爆裂物，累犯，處有期徒刑伍年貳月，併
科罰金新臺幣貳拾萬元，罰金如易服勞役，以罰金總額與陸個月
之日數比例折算。扣案如附表所示之爆裂物顆、可發射子彈具
有殺傷力之改造手槍貳支（含彈匣貳個，槍枝管制編號：000
0000000、0000000000）、改造手槍之主要組
成零件及鑑驗剩餘之具有殺傷力之制式子彈拾貳顆（口徑玖ｍｍ
）、直徑柒點肆ｍｍ之土造子彈柒顆及直徑陸點零ｍｍ之土造子
彈拾捌顆，均沒收。
    事  實
一、甲○○前曾於民國七十九年間、九十二年間，各因犯偽造有
    價證券、違反槍砲彈藥刀械管制條例等罪，先後經法院各判
    處有期徒刑一年九月、五月，嗣並於九十二年八月四日定應
    執行刑有期徒刑二年確定，另於八十五年間，因違反妨害兵
    役治罪條例，經法院判處有期徒刑二月確定，經接續執行後
    ，於九十三年一月十四日縮短刑期假釋出監，嗣因未經撤銷
    假釋，於九十三年十一月九日縮短刑期屆滿已以執行論，猶
    不知悔改，竟基於未經許可，持有爆裂物、可發射子彈具有
    殺傷力改造手槍、改造手槍之主要組成零件及具有殺傷力之
    子彈等犯意，於八十九年某月間某日，在臺中市○○路附近
    市場，各以每支改造手槍（連同子彈數顆）新台幣（下同）
    五萬元、改造手槍主要組成零件二萬餘元及信號槍一支、信
    號彈七顆（不具殺傷力）、改造信號彈四顆（該四顆實屬爆
    裂物）二萬餘元等代價，向姓名年籍不詳綽號「阿忠」之成
    年男子購得如附表所示之爆裂物四顆、可發射子彈具有殺傷
    力之改造手槍二支（含彈匣二個，槍枝管制編號：0000
    000000、0000000000）、改造手槍之主要
    組成零件及具有殺傷力之制式子彈十二顆、土造子彈共三十
    八顆（其中直徑七點四ｍｍ之土造子彈有十一顆、直徑六點
    ０ｍｍ之土造子彈有二十七顆），隨即將之藏放於臺中市○
    ○路○段二０一號租處，並自九十三年間，改攜至臺中市○
    ○街一四０號三樓之六租處藏放，而未經許可，持有上揭爆
    裂物、具有殺傷力之改造手槍、具有殺傷力之改造手槍之主
    要組成零件及子彈。嗣於九十四年六月二十八日下午四時許
    ，在臺中市○○街一四０號三樓之六為警查獲，並扣得如附
    表所示之爆裂物、改造手槍之主要組成零件、具有殺傷力之
    改造手槍及子彈。
二、案經臺南縣警察局移送臺灣臺中地方法院檢察署檢察官偵查
    起訴。
    理  由
一、訊據被告甲○○對於上揭時、地，未經許可，持有如附表所
    示之爆裂物、具有殺傷力之改造手槍、具有殺傷力之改造手
    槍之主要組成零件及子彈等事實坦承不諱，並有扣案如附表
    所示之爆裂物四顆（其中一顆已於鑑定時拆解而不具殺傷力
    ）、可發射子彈具有殺傷力之改造手槍二支（含彈匣二個，
    槍枝管制編號：0000000000、00000000
    00）、改造手槍之主要組成零件及具有殺傷力之制式子彈
    十二顆、直徑七點四ｍｍ之土造子彈十一顆（其中四顆經試
    射後，已不具殺傷力）、直徑六點０ｍｍ之土造子彈有二十
    七顆（其中九顆經試射後，已不具殺傷力）可資佐證。又扣
    案如附表所示之爆裂物、具有殺傷力之改造手槍、具有殺傷
    力之改造手槍之主要組成零件及子彈，經送內政部警政署刑
    事警察局鑑定結果認：（一）信號彈四顆，經Ｘ光透視均已
    改造，拆解其中一顆信號彈（編號一），彈口黏有一金色小
    圓紙，內部填塞一截厚零點一公分、直徑一點四公分、長三
    點八公分，上半端以紙質膠帶纏繞，底部有一小洞，管內加
    裝金屬項鍊碎片、雙基發射火藥重一公克（實際淨重零點八
    公克，取零點二公克供鑑定用罄，餘零點六公克，認係雙基
    發射火藥）及衛生紙，並以紅色蠟封口的鋼管，依其結構認
    定，係屬射出式具殺傷力之爆裂物。（二）改造手槍二支，
    其中一支（含彈匣一個，槍枝管制編號：00000000
    00），係由仿ＢＥＲＥＴＴＡ廠Ｍ九型半自動手槍製造之
    玩具手槍車通玩具金屬槍管內阻鐵改造而成之改造手槍，機
    械性能良好，可擊發適用子彈，認具殺傷力；其中一支（含
    彈匣一個，槍枝管制編號：0000000000），係由
    仿ＢＥＲＥＴＴＡ廠八四型半自動手槍製造之玩具手槍換裝
    土造金屬槍管而成之改造手槍，機械性能良好，可擊發適用
    子彈，認具殺傷力。（三）改造手槍半成品一支，係仿ＣＯ
    ＬＴ廠ＣＡＬＩＢＥＲ二五型半自動手槍製造之玩具手槍之
    槍身一個、滑套一個、撞針一支及土造金屬槍管一支。（四
    ）子彈十二顆，均係口徑九ｍｍ制式子彈，均具殺傷力；子
    彈十一顆，均係具直徑約七點四ｍｍ金屬彈頭之土造子彈，
    經採樣四顆試射，均可擊發，均具殺傷力；子彈二十七顆，
    均係具直徑約六點０ｍｍ金屬彈頭之土造子彈，經採樣九顆
    試射，均可擊發，均具殺傷力。此有該局九十四年七月十九
    日刑鑑字第０九四０一０一四二八號槍彈鑑定書、九十四年
    九月八日刑偵五字第０九四０一三六八八九號鑑驗通知書、
    九十四年八月二十二日刑鑑字第０九四０一０七三五四號鑑
    定書各一份附卷可稽（見偵查卷第二五頁至三一頁）。又槍
    砲、彈藥主要組成零件種類，由中央主管機關公告；而槍砲
    、彈藥、刀械管制之主管機關，在中央為內政部，槍砲彈藥
    刀械管制條例第三條、第四條第三項分別定有明文。另槍管
    、槍身、撞針滑套為該條例第四條第一項第一款所稱其他可
    發射金屬或子彈具有殺傷力之各式槍砲之主要組成零件，業
    經內政部以八十六年十一月二十四日台 (八六)內警字第八
    六七０六八三號公告在案，則本件扣案之改造手槍之槍身一
    個、滑套一個、撞針一支及土造金屬槍管一支，應屬具有殺
    傷力之改造手槍之主要組成零件，核無違誤。足認被告之自
    白應與事實相符。本件事證明確，被告之犯行應堪認定。
二、查槍砲彈藥刀械管制條例雖已於九十四年一月二十六日修正
    公布施行，惟按未經許可持有槍砲、彈藥、刀械等罪，其持
    有之繼續，為行為之繼續，並非狀態之繼續，故一經持有，
    其犯罪即告成立，但其完結，須繼續至持有行為終了時為止
    （最高法院八十八年度臺上字第二九六八號判決參照）。且
    按行為後法律有變更者，應依刑法第二條第一項從新從輕原
    則予以比較適用，係指被告之行為完成或終止後，不論變更
    修正前之刑罰法律，或修正後至法院裁判時之法律，均構成
    犯罪而應科以刑罰者而言；倘繼續犯之部分行為，已在新法
    公布施行並生效之後，即非屬於行為後法律有變更，自無刑
    法第二條第一項之適用，應逕行依裁判時之新法處罰（最高
    法院九十年度臺上字第六二三七號判決意旨參照）。本件被
    告甲○○係自八十九年間某月起至九十四年六月二十八日下
    午四時許，未經許可，持有如附表所示之爆裂物、具有殺傷
    力之改造手槍、具有殺傷力之改造手槍之主要組成零件及子
    彈，則依前揭說明，本件被告所為上揭犯行，應依修正後之
    槍砲彈藥刀械管制條例相關規定論處，尚無新舊法比較之問
    題。是核被告所為，係犯槍砲彈藥刀械管制條例第七條第四
    項之未經許可，持有爆裂物罪、同條例第八條第四項未經許
    可，持有可發射子彈具有殺傷力之改造手槍罪、同條例第十
    二條第四項之未經許可，持有子彈罪及同條例第十三條第四
    項之未經許可，持有改造手槍之主要組成零件罪。被告以一
    持有行為同時觸犯前開數罪名，應依刑法第五十五條想像競
    合犯之規定，從一重之未經許可，持有爆裂物罪處斷。被告
    上揭未經許可，持有爆裂物之犯行，雖未據公訴人起訴，然
    此部分犯行因與前揭被告經起訴判處有罪之未經許可，持有
    可發射子彈具有殺傷力之改造手槍罪、未經許可，持有子彈
    罪及未經許可，持有改造手槍之主要組成零件罪之犯行間有
    想像競合犯之裁判上一罪關係，應為起訴效力所及，本院自
    得併予審理，附此敘明。又被告前曾於七十九年間、九十二
    年間，各因犯偽造有價證券、違反槍砲彈藥刀械管制條例等
    罪，先後經法院各判處有期徒刑一年九月、五月，嗣並於九
    十二年八月四日定應執行刑有期徒刑二年確定，另於八十五
    年間，因違反妨害兵役治罪條例，經法院判處有期徒刑二月
    確定，經接續執行後，於九十三年一月十四日縮短刑期假釋
    出監，嗣因未經撤銷假釋，於九十三年十一月九日縮短刑期
    屆滿已以執行論，有臺灣臺中地方法院檢察署刑案資料查註
    紀錄表及臺灣高等法院被告前案紀錄表各一份附卷可參，其
    受有期徒刑之執行完畢，五年以內再犯有期徒刑以上之罪，
    為累犯，應依刑法第四十七條之規定，加重其刑。爰審酌被
    告持有具殺傷力之爆裂物、改造手槍、子彈及主要組成零件
    ，對他人生命、身體、安全造成威脅，其犯罪對社會安全所
    生危害甚鉅，雖尚無造成其他公眾或他人之現實惡害，且未
    進而持所持有之槍、彈以犯案，惟猶如不定時炸彈，危害社
    會治安至鉅，並審酌被告犯罪之動機、目的、手段及犯罪後
    坦承犯行，深知悔悟，態度良好等一切情狀，量處如主文所
    示之刑，並就罰金部分諭知易服勞役之折算標準，以資懲儆
    。末查，扣案如附表所示之爆裂物三顆、可發射子彈具有殺
    傷力之改造手槍二支（含彈匣二個，槍枝管制編號：000
    0000000、0000000000）、改造手槍之主
    要組成零件及鑑驗剩餘之具有殺傷力之制式子彈十二顆、直
    徑七點四ｍｍ之土造子彈有七顆、直徑六點０ｍｍ之土造子
    彈十八顆，因均係屬違禁物，應依刑法第三十八條第一項第
    一款之規定宣告沒收。至扣案之信號槍一支、信號彈七顆，
    因均不具殺傷力，而經拆解後之爆裂物一顆及試射後子彈之
    彈殼共十三顆（子彈部分詳如附表編號六、七所示），已不
    再具有爆裂物或子彈之功能，亦非屬違禁物，爰均不另為沒
    收之諭知，附此敘明。
據上論斷，應依刑事訴訟法第二百九十九條第一項前段，槍砲彈
藥刀械管制條例第七條第四項、第八條第四項、第十二條第四項
、第十三條第四項，刑法第十一條前段、第五十五條、第四十七
條、第四十二條第三項、第三十八條第一項第一款，罰金罰鍰提
高標準條例第二條，判決如主文。
中　　華　　民　　國　　94　　年　　11　　月　　17　　日
                        臺灣臺中地方法院刑事第十一庭
                                審判長法  官  林源森
                                      法  官  丁智慧
                                      法  官  王世華
上為正本係照原本作成
如不服本判決，應於送達後十日內向本院提出上訴狀（須附繕本
），上訴於臺灣高等法院臺中分院。
                                      書記官  劉易柔
中　　華　　民　　國　　94　　年　　11　　月　　17　　日
附表
┌───┬─────────┬────┬────────────────┐
│編號  │項目名稱          │數量    │  備    註                      │
├───┼─────────┼────┼────────────────┤
│一    │射出式具有殺傷力之│肆顆    │    經Ｘ光透視均已改造，拆解其中│
│      │爆裂物（改造之信號│        │    一顆信號彈（編號一），彈口黏│
│      │彈）              │        │    有一金色小圓紙，內部填塞一截│
│      │                  │        │    厚零點一公分、直徑一點四公分│
│      │                  │        │    、長三點八公分，上半端以紙質│
│      │                  │        │    膠帶纏繞，底部有一小洞，管內│
│      │                  │        │    加裝金屬項鍊碎片、雙基發射火│
│      │                  │        │    藥重一公克（實際淨重零點八公│
│      │                  │        │    克，取零點二公克供鑑定用罄，│
│      │                  │        │    餘零點六公克，認係雙基發射火│
│      │                  │        │    藥）及衛生紙，並以紅色蠟封口│
│      │                  │        │    的鋼管，依其結構認定，係屬射│
│      │                  │        │    出式具殺傷力之爆裂物。      │
│      │                  │        │                                │
├───┼─────────┼────┼────────────────┤
│二    │改造手槍          │壹支    │    含彈匣一個，槍枝管制編號：一│
│      │                  │        │    000000000），係由仿│
│      │                  │        │    ＢＥＲＥＴＴＡ廠Ｍ九型半自動│
│      │                  │        │    手槍製造之玩具手槍車通玩具金│
│      │                  │        │    屬槍管內阻鐵改造而成之改造手│
│      │                  │        │    槍，機械性能良好，可擊發適用│
│      │                  │        │    子彈，認具殺傷力。          │
│      │                  │        │                                │
├───┼─────────┼────┼────────────────┤
│三    │改造手槍          │壹支    │    含彈匣一個，槍枝管制編號：一│
│      │                  │        │    00000000），係由仿Ｂ│
│      │                  │        │    ＥＲＥＴＴＡ廠八四型半自動手│
│      │                  │        │    槍製造之玩具手槍換裝土造金屬│
│      │                  │        │    槍管而成之改造手槍，機械性能│
│      │                  │        │    良好，可擊發適用子彈，認具殺│
│      │                  │        │    傷力。                      │
│      │                  │        │                                │
├───┼─────────┼────┼────────────────┤
│四    │改造手槍之主要組成│壹支（個│    係仿ＣＯＬＴ廠ＣＡＬＩＢＥＲ│
│      │零件槍身、滑套、撞│）      │    二五型半自動手槍製造之玩具手│
│      │針、土造金屬槍管  │        │    槍之槍身一個、滑套一個、撞針│
│      │                  │        │    一支及土造金屬槍管一支。    │
│      │                  │        │                                │
├───┼─────────┼────┼────────────────┤
│五    │制式子彈          │拾貳顆  │    係口徑九ｍｍ制式子彈，均具殺│
│      │                  │        │    傷力。                      │
│      │                  │        │                                │
├───┼─────────┼────┼────────────────┤
│六    │土造子彈          │拾壹顆  │    均係具直徑約七點四ｍｍ金屬彈│
│      │                  │        │    頭之土造子彈，經採樣四顆試射│
│      │                  │        │    ，均可擊發，均具殺傷力。    │
│      │                  │        │                                │
├───┼─────────┼────┼────────────────┤
│七    │土造子彈          │貳拾柒顆│    均係具直徑約六點０ｍｍ金屬彈│
│      │                  │        │    頭之土造子彈，經採樣九顆試射│
│      │                  │        │    ，均可擊發，均具殺傷力。    │
└───┴─────────┴────┴────────────────┘
附錄論罪科刑法條
槍砲彈藥刀械管制條例第七條第四項
未經許可，持有、寄藏或意圖販賣而陳列第一項所列槍砲、彈藥
者，處五年以上有期徒刑，併科新台幣一千萬元以下罰金。
槍砲彈藥刀械管制條例第八條第四項
未經許可，持有、寄藏或意圖販賣而陳列第一項所列槍枝者，處
三年以上十年以下有期徒刑，併科新臺幣七百萬元以下罰金。
槍砲彈藥刀械管制條例第十二條第四項
未經許可，持有、寄藏或意圖販賣而陳列子彈者，處五年以下有
期徒刑，併科新臺幣三百萬元以下罰金。
槍砲彈藥刀械管制條例第十三3條
未經許可，持有、寄藏或意圖販賣而陳列第一項所列零件者，處
六6月以上五年以下有期徒刑，併科新台幣三百萬元以下罰金。
